臺灣新竹地方法院交通裁定　　　　　　 94年度交聲字第150號
移送機關即　交通部公路總局新竹區監理所新竹市監理站
原處分機關
異　議　人　甲○○　男　55歲.
即受處分人
上列異議人因違反道路交通管理處罰條例案件，對於交通部公路
總局新竹區監理所新竹市監理站94年4月20日竹監三字第裁51-E0
0000000 號違反道路交通管理事件裁決書，聲明異議，本院裁定
如下：
    主  文
異議駁回。
    理  由
一、按人行道不得臨時停車，禁止臨時停車處所不得停車，道路
    交通安全規則第111條第1項第1款、第112條第1項第1款別定
    有明文。又汽車駕駛人在禁止臨時停車處所停車者，處新臺
    幣600 元以上1200元以下罰鍰，道路交通管理處罰條例第56
    條第1項第1款亦明文規定，而人行道依道路交通管理處罰條
    例第3條第3款規定，乃指為專供行人通行之騎樓、走廊，及
    劃設供行人行走之地面道路，與人行天橋及人行地下道。
二、聲明異議略以：異議人雖有在原處分所載民國93年10月14日
    下午4時14分將BXA-383號重型機車停在新竹市○○路129 號
    紅磚人行道上，但是其停車處不會影響行人，而且該處也未
    設置禁止停車的標誌、標線，是異議人並未違規停車，爰聲
    明異議請求撤銷原處分等語。
三、經查：
  (一)異議人確有在93年10月14日下午4時14分將BXA-383號重型機
    車停在新竹市○○路129 號紅磚人行道上之事實，為異議人
    所不否認，並經證人即舉發本件違規行為之新竹市警察局交
    通隊警員陳宗元到庭結證明確，以及有舉發照片2 張附卷可
    憑，堪認為真。
  (二)異議人雖辯稱其停車處並不會影響行人，而且該處未設置禁
    止停車的標誌、標線云云，然異議人停車處既為人行道，依
    首揭規定無須設置禁止停車之標誌、標線，依法即不得臨時
    停車、停車，是異議人違規事實明確，即應依法處罰。
  (三)異議人雖又稱其因未住在車籍登記地新竹市○○街2巷6號故
    並未收到本件舉發通知單云云，但證人陳宗元舉發本件時曾
    在異議人機車夾上「逕行舉發違規停車」標示聯，為異議人
    所供承，並有「逕行舉發違規停車」標示聯1份附卷可稽，
    且新竹市警察局在舉發通知單無法送達異議人後已將本件舉
    發通知單依法公示送達，有新竹市警察局93年12月10日第
    093000 9667號函及送達名冊影本各1份在卷可稽，是本件舉
    發通知已合法送達無誤。
四、綜上所述，異議人確有違規停車之行為，且未於93年12月10
    日到案期限前到案，原處分機關乃依前揭道路交通管理處罰
    條例第56條第1項第1款之規定、違反道路交通管理事件統一
    裁罰基準表逕行裁處異議人罰鍰1200元，核無違誤，本件異
    議人之異議為無理由，自應將其異議駁回。
五、據上論斷，應依道路交通案件處理辦法第19條，裁定如主文
    。
中　　華　　民　　國　　94　　年　　6 　　月　　2 　　日
                  交通法庭法  官  黃美盈
如不服本裁定，應於裁定送達後5日內向本院提出抗告狀。
以上正本證明與原本無異。
中　　華　　民　　國　　94　　年　　6 　　月　　2 　　日
                          書記官  吳尚文
